【裁判字號】    92,毒抗,261
【裁判日期】    920530
【裁判案由】    毒品危害防制條例
【裁判全文】
臺灣高等法院刑事裁定                            九十二年度毒抗字第二六一號
    抗  告  人
    即  被  告  甲○○
右抗告人因毒品危害防制條例案件，不服臺灣板橋地方法院中華民國九十二年三月三
十一日所為裁定（九十二年度毒聲字第九六七號、九十二年度毒偵字第九四一號），
提起抗告，本院裁定如左：
    主  文
抗告駁回。
    理  由
一、原聲請意旨略以: 被告甲○○於民國九十二年二月十七日十五時許前之二十六小
    時及九十六小時內某時止，在不詳處所施用第一、二級毒品海洛因及安非他命。
    嗣於九十二年二月十七日，因執行保護管束向臺灣板橋地方法院檢察署觀護人報
    到採尿後始悉上情，乃依毒品危害防制條例第二十條第一項及觀察勒戒處分執行
    條例第三條第一項規定，聲請裁定將被告送勒戒處所觀察、勒戒。
二、原裁定意旨略以：被告於九十二年二月十七日十五時許，在臺灣板橋地方法院檢
    察署觀護人室所採尿液送臺灣檢驗科技股份有限公司檢驗結果，發現確有嗎啡及
    安非他命之陽性反應，有該公司九十二年三月五日濫用藥物尿液檢驗報告一紙附
    卷可稽（見偵卷第三頁）。按海洛因經注射或吸入人體後，約百分之八十於二十
    四小時內自尿中排出，一般而言，尿液中能否驗出嗎啡陽性反應與其投與量、投
    與途徑、採尿時間、個人體質及檢測方法之靈敏度有關，國外曾有文獻報導注射
    六毫克之海洛因鹽酸鹽，其代謝物嗎啡之平均可檢出時限約為二十六小時，業經
    行政院衛生署藥物食品檢驗局於八十一年九月八日以藥檢壹字第八一一四八八五
    號函述綦詳。又甲基安非他命經口服投與後約百分之七十於二十四小時內自尿中
    排出，約百分之九十於九十六小時內自尿中排出，由於甲基安非他命成分之檢出
    與其投與方式、投與量、個人體質、採尿時間與檢測儀器之精密度等諸多因素有
    關，因此僅憑尿液中呈安非他命陽性反應，並無法確實推算吸食時間距採集時間
    之長短，惟依上述資料推斷，最長可能不會超過四日，亦經行政院衛生署藥物食
    品檢驗局八十一年二月八日（八一）藥檢一字第００一一五六號函示明確。被告
    上開所採尿液送驗結果既同時有嗎啡與安非他命之陽性反應，顯見被告在經警採
    尿前之二十六小時及九十六小時內某時點，曾分別有施用毒品海洛因與安非他命
    之事實。再參諸海洛因係由嗎啡經化學合成之半人工合成品，其毒性倍於嗎啡，
    其施打或吸食後經人體代謝作用而分解成毒性較低之嗎啡，而於尿液中被檢測出
    ，故吸食或施打海洛因或嗎啡在尿液中均以嗎啡形態被檢測出，此為法院職務上
    已知之事實，並經行政院衛生署藥物食品檢驗局上揭函文敘明。從而，被告施用
    第一、二級毒品之犯行，均堪以認定，原審爰依毒品危害防制條例第二十條第一
    項、觀察勒戒處分執行條例第三條第一項，裁定被告送勒戒處所觀察勒戒，經核
    於法並無不合。
三、被告抗告意旨以因服用感冒藥品，導致尿液中有嗎啡及安非他命之陽性反應云云
    。惟查，依卷附臺灣尖端先進生技醫藥股份有限公司濫用藥物檢驗中心濫用藥物
    檢驗報告所載，臺灣尖端先進生技醫藥股份有限公司初驗以ＥＩＡ酵素免疫分析
    法檢驗，確認檢驗以ＧＣ／ＭＳ氣相層析質譜儀分析法檢驗結果均呈甲基安非他
    命及嗎啡陽性反應。查氣相層析質譜儀乃目前就藥物篩檢結果必須進一步確認時
    所常採用之確認方式，因此在良好操作條件之下，以氣相層析質譜儀做藥物及其
    代謝物之定性及定量分析，幾乎不會有偽陽性反應，是上開檢驗報告應可採認，
    抗告人所辯，無非圖卸之詞，不可採信。本件抗告核無理由，應予駁回。
據上論斷，應依刑事訴訟法第四百十二條，裁定如主文。
中      華      民      國    九十二    年      五      月     三十     日
                        臺灣高等法院刑事第七庭
                            審判長法  官  吳  啟  民
                                  法  官  施  俊  堯
                                  法  官  蘇  隆  惠
右正本證明與原本無異。
不得再抗告。
                                  書記官  周  素  秋
中      華      民      國    九十二    年      五      月     三十     日


司法院資訊處製作；財團法人民間司法改革基金會備份。
